【裁判字號】    99,訴,1904
【裁判日期】    991014
【裁判案由】    毒品危害防制條例
【裁判全文】
臺灣臺中地方法院刑事判決              99年度訴字第1904號
公  訴  人  臺灣臺中地方法院檢察署檢察官
被      告  己○○
指定辯護人  本院公設辯護人  丙○○
上列被告因毒品危害防制條例案件，經檢察官提起公訴（99年度
偵字第10848 、12141 號），本院判決如下：
    主    文
己○○犯如附表所示各罪，分別處如附表所示之刑。主刑部分應
執行有期徒刑貳拾年。
    犯罪事實
一、己○○前於民國93年間，因偽造文書案件，經臺灣彰化地方
    法院以94年度訴字第898 號判決判處有期徒刑1 年8 月，嗣
    經臺灣高等法院臺中分院以94年度上訴字第1804號判決駁回
    上訴確定；復於94年間，因施用第一、二級毒品案件，分別
    經臺灣彰化地方法院以94年度訴字第1913號判決判處有期徒
    刑1 年、8 月確定，嗣經分別減為有期徒刑6 月、4 月，應
    執行有期徒刑9 月；上開2 案接續執行，於97年3 月26日假
    釋付保護管束，於97年5 月25日假釋期滿未經撤銷，視為執
    行完畢（本件構成累犯）。詎其不知悛悔，且明知海洛因係
    毒品危害防制條例第2 條第2 項第1 款所規定之第一級毒品
    ，非經許可，不得販賣、持有，其竟基於販賣第一級毒品海
    洛因以營利之犯意，以其所持用之門號0000000000號行動電
    話作為與購毒者聯絡之工具，分別於附表所示之時間、地點
    ，出售如附表所示之毒品予丁○○、乙○、甲○○等人。
二、案經臺中市警察局刑事警察大隊報請臺灣臺中地方法院檢察
    署檢察官暨經同署檢察官自動檢舉簽分後偵查起訴。
    理    由
壹、證據能力方面：
一、按被告以外之人於偵訊中向檢察官所為之陳述，除顯有不可
    信之情況者外，得為證據，刑事訴訟法第159 條之1 第2 項
    定有明文。而所謂不可信情況之認定，法院應審酌被告以外
    之人於陳述時之外在環境及情況，例如：陳述時之心理狀況
    、有無受到外力干擾等，以為判斷之依據，故係決定陳述有
    無證據能力，而非決定陳述內容之證明力。是被告以外之人
    前於偵查中已具結而為證述，除反對該項供述得具有證據能
    力之一方，已釋明「顯有不可信之情況」之理由外，皆得為
    證據；又司法實務運作上，咸認偵查中檢察官向被告以外之
    人所取得之陳述，原則上均能遵守法律規定，不致違法取供
    ，被告以外之人於偵查中依法應具結者已具結，向檢察官所
    為之陳述，原則上具有證據能力。本案證人丁○○、乙○、
    甲○○於檢察官偵查時以證人身份作證，經檢察官告以具結
    之義務及偽證之處罰，並經具結而陳述，且無證據顯示係遭
    受強暴、脅迫、詐欺、利誘等外力干擾情形（見臺灣臺中地
    方法院檢察署98年度他字第4769號卷第26至29、50至54、79
    至83頁），且證人丁○○、乙○、甲○○於本審審理時均經
    傳喚到庭具結作證，行交互詰問，有結文在卷為憑，已透過
    詰問程式保障被告之對質詰問權，上開證人於偵訊時之陳述
    自有證據能力。
二、按被告以外之人（包括證人、鑑定人、告訴人、被害人及共
    同被告等）於司法警察官或司法警察調查中所為之陳述，與
    審判中不符時，其先前之陳述具有較可信之特別情況，且為
    證明犯罪事實存否所必要者，得為證據，刑事訴訟法第159
    條之2 定有明文。其立法本旨係以證人於審判外之言詞或書
    面陳述，屬於傳聞證據，此項證據，當事人無從直接對於原
    供述者加以詰問，以擔保其真實性，法院亦無從直接接觸證
    人而審酌其證言之憑信性，違背直接審理及言詞審理之原則
    ，除具有必要性及信用性情況之除外者外，原則上不認其有
    容許性，自不具證據能力（最高法院97年度上字第4837號判
    決意旨參照）；倘法院已經依據當事人聲請傳喚證人到庭接
    受檢辯雙方之交互詰問，則法院既已透過直接、言詞審理方
    式檢驗過該證人之前所為證述，當事人之反對詰問權已受到
    保障得以完全行使之情況下，該等審判外證據除有其他法定
    事由（例如：非基於國家公權力正當行使所取得或私人非法
    取得等，而有害公共利益，即以一般證據排除法則為判斷）
    ，應認該審判外供述已得透過審判程式之詰問檢驗，而取得
    作為證據之資格，亦即其審判外供述與審判中供述相符部分
    ，顯然已經構成具備可信之特別情狀，當然有證據資格，最
    高法院97年度台上字第4370號判決意旨亦採認上開說明。證
    人丁○○、乙○、甲○○於警詢之陳述，雖屬被告以外之人
    於審判外之陳述，但證人丁○○、乙○、甲○○於本審審理
    時均經傳喚到庭具結作證，行交互詰問，有結文在卷為憑（
    見本院第81、114 至115 頁），故其等於警詢之供述，與法
    院審理中之證詞相符部分，已具備可信之特別情狀，自有證
    據能力。至其等先前於警詢之陳述與審判中之證述內容不符
    部分，仍容許以之作為彈劾其等於法院審理時所為陳述之憑
    信性，用以爭執其先後不一致陳述之證明力。
三、按偵查犯罪機關依法定程序監聽之錄音，如已踐行調查證據
    程序，非不可採為認定犯罪事實之基礎（最高法院93年度臺
    上字第6510號判決意旨參照）。本件採為判決基礎之卷附通
    訊監察錄音及譯文，其所憑之通訊監察書之核發經過及記載
    事項，均符合通訊保障及監察法之相關規定，本案依前述通
    訊監察書實施之監聽、錄音，自屬合法。而依監聽所得錄音
    ，係依憑機械力錄製，未經人為操作、不摻雜個人主觀意念
    ，具證據能力；而將上述具有證據能力之監聽所得錄音具體
    以文字紀錄，屬公務員本於職務製作的紀錄文書，譯文所載
    內容，並無顯然不可信之情形，復經本院於審理時踐行調查
    證據程序，揆諸前揭說明，上開譯文自有證據能力。
四、另按被告以外之人於審判外之陳述，雖不符刑事訴訟法第15
    9條之1至之4等4條之規定，而經當事人於審判程序同意作為
    證據，法院審酌該言詞陳述或書面陳述作成時之情況，認為
    適當者，亦得為證據；當事人、代理人或辯護人於法院調查
    證據時，知有刑事訴訟法第159條第1項不得為證據之情形，
    而未於言詞辯論終結前聲明異議者，視為有前項之同意，同
    法第159條之5定有明文。核其立法意旨，在於傳聞證據未經
    當事人之反對詰問予以核實，原則上先予排除。惟若當事人
    已放棄反對詰問權，於審判程序中表明同意該等傳聞證據可
    作為證據；或於言詞辯論終結前未聲明異議，基於尊重當事
    人對傳聞證據之處分權，暨證據資料愈豐富，愈有助於真實
    發見之理念，且強化言詞辯論主義，使訴訟程序得以順暢進
    行，上開傳聞證據亦均具有證據能力。查本案採為判決基礎
    之證據，除前揭一、二、三所示外，其餘被告以外之人於審
    判外之言詞或書面陳述，固屬傳聞證據，本件當事人及辯護
    人就此部分審判外之陳述，及就本案採為判決基礎之文書資
    料，均未曾於言詞辯論終結前爭執其證據能力或聲明異議，
    本院審酌上開陳述作成時之情況，並無違法取證之瑕疵，認
    以之作為證據為適當，揆諸上開規定，該審判外之陳述及文
    書資料均有證據能力，先予敘明。
貳、得心證之理由：
一、被告己○○為如附表編號1 所示販賣第一級毒品海洛因予證
    人丁○○部分：
    訊據被告固坦承認識證人丁○○，且門號0000000000號行動
    電話確係伊所持用，並有於98年8 月26日或27日某時與證人
    丁○○電話通聯等情不諱，惟矢口否認有何販賣第一級毒品
    海洛因予證人丁○○之犯行，辯稱：當天伊是跟丁○○約在
    丁○○家前面，伊是跟綽號「花枝」之藥頭一起過去找丁○○，由「花枝」與丁○○接觸並為毒品交易，應該是丁○○
    記錯了，而且丁○○不只見過「花枝」1 次，丁○○也知道
    「花枝」就是伊購買毒品的對象云云。經查：
（一）證人丁○○於如附表編號1 所示時、地，向被告己○○購
      買第一級毒品海洛因之事實，業據證人丁○○於警詢證述
      ：「（問：你所吸食海洛因毒品從何而來？）在遊藝場向
      綽號叫一元男子購買。」、「（問：你於98年8 月10日於
      本局保安隊所製作的偵詢筆錄，內容是否實在？）實在。
      」、「（問：你於98年8 月10日於本局保安隊所製作的偵
      詢筆錄中所陳述毒品海洛因來源為向綽號『一元』男子所
      購買，綽號『一元』男子之真實姓名？聯絡方式？）綽號
      『一元』男子真實姓名為己○○，己○○聯絡電話為0000
      000000及0000000000。」、「（問：警方提示8 人指認犯
      罪嫌疑人紀錄表，你是否能指認？）編號5 為己○○。」
      、「（問：編號5為己○○（Ｚ000000000、61年6月28日生
      ）你是否確定己○○就是販賣毒品海洛因給你的藥頭？）
      我十分確定。」、「（問：你與己○○有無恩怨？）沒有
      。」、「（問：你與己○○如何認識？何時認識？）我於
      98年5 月在臺中市中國醫藥學院進行美沙東替代療法認識
      己○○。」、「（問：你向己○○購買何種毒品？以何方
      式購買？價錢為何？共購買幾次？請詳述。）我向己○○
      購買海洛因毒品，我以0000000000撥打己○○的行動電話
      0000000000及0000000000約定地方購買毒品，電話中海洛
      因稱『軟的』、『衣服』。我不知道買的海洛因數量，都
      是以新臺幣（下同）1,000元1小包為單位。我從98年5 月
      份認識己○○後開始向他購買，到98年8 月27日為警查獲
      ，幾乎每天都向己○○購買毒品海洛因2,000元。」、「
      （問：你以00000 00000撥打己○○的行動電話000000000
      0 及0000000000購買毒品之外，有無其他事情聯絡？）單
      純購買毒品，沒有其他事情。」等語（見臺中市警察局中
      市警刑字第0990032289號刑案偵查卷第107至110、112 至
      115 頁）；於偵查中證述：「（問：你自己在施用的海洛
      因是跟誰買的？）己○○。」、「（問：己○○有無綽號
      ？）『一元』。」、「（問：你跟己○○怎麼認識的？）
      在中國醫藥學院喝美沙東時認識的。」、「（問：有無己○○聯絡電話？）有，0000000000、0000000000。」、「
      （問：你去執行前用的手機門號是幾號？）0000000000。
      」、「（問：是否用0000000000撥打己○○上開2 支門號
      購買海洛因？）是。」、「（問：何時開始使用00000000
      00門號打電話給己○○購買海洛因？）98年7、8月。」、
      「（問：最後一次向己○○購買海洛因是何時？）98年8
      月26日或27日，用我上開0987電話打己○○上開2 支門號
      。」、「（問：你總共跟己○○購買過幾次海洛因？）大
      概4、50次，約每隔2天就跟己○○買海洛因1 次。」、「
      （問：你每次都購買多少海洛因？）不一定，1,000、2,0
      00、3,000、4,000元都有。」、「（問：1,000 元海洛因
      數量幾包？）不管買多少錢都是1 包，只是重量多寡的差
      別。」、「（問：打電話購買海洛因都怎麼跟己○○說？
      ）一開始是說要買軟的，後來就用衣服當代號，購買1,00
      0元就說買1件衣服，以此類推。」、「（問：第一次向己○○購買海洛因是在何處交易？）己○○戶籍地樓下，就
      是在復興路上，宜寧中學對面。」、「（問：最後一次購
      買海洛因是在哪裡交易？）在文昌三街跟熱河路口。」、
      「（問：交易模式？）如果在己○○住的地方，他就走路
      來，如果是在文昌三街跟熱河路口，就開車來，我都騎機
      車前往，見面後，就一手交錢一手交貨，海洛因是用透明
      夾鍊袋裝著，就直接拿給我，有時會跟他女友一起來，但
      我不知道他女友名字。」、「（問：己○○開何種車？）
      NISSAN 的車子，深綠色、車號是S5-7713，另外有一臺也
      是NISSAN 的，CEFIRO，後面4碼是4451，前面兩碼英文我
      不會背。」、「（問：己○○是否都駕駛上開兩輛車輛前
      往文昌三街與熱河路口與你交易？）是。」、「（問：為
      何你會背誦己○○車牌？）因為看過很多次了。」、「（
      問：你怎麼知道己○○租屋住在富強街？）因為我會去他
      家找他，他就把海洛因拿來樓下賣我。」、「（問：打電
      話給己○○就是要跟他購買海洛因？）是。」、「（問：
      有無打電話給己○○購買海洛因但沒交易成功過？）沒有
      ，都一定會買到。」、「（問：跟己○○是否會約出來吃
      飯、喝茶？）不會。」等語（見98年度他字第4769號卷第
      25至29頁）；於本院審理時經法院提示98年度他字第4769
      號卷第19至22、26至28頁後，亦結證：「（問：是否認識
      在庭的被告己○○？）認識，是在中國醫藥學院喝美沙東
      認識的。」、「（問：之前警詢、偵查中證述，是否實在
      ？）實在。」、「（問：之前所述與己○○交易的情形，
      是否如卷宗筆錄所示，有無需要更正之處？）我是跟己○○拿，但是我不知道是不是他在賣的，因為他說他還要去
      跟別人調貨。」、「（問：被告己○○否認有販賣毒品，
      他說你跟他有仇恨，是否如此？）沒有，我跟他沒有仇恨
      。」、「（問：被告己○○有沒有提起要跟你合資購買毒
      品的事情？）我曾經有打電話跟他說，我錢不夠，請他先
      幫我出，之後再還他。」、「（問：起訴書犯罪事實二(一)
      約在臺中市○○○街交易毒品，由己○○販賣2,000元毒
      品這次，過程為何？）當時我是在文昌派出所裡面，警察
      要我打電話給他，然後我就跟己○○說，我要2,000元毒
      品，然後己○○就送至約定的地點，交付毒品給我，我有
      給他2,000元，警察在後面跟監己○○，但是警察跟丟了
      。」、「（問：為什麼你打電話給己○○，要2,000元的
      毒品，己○○就會拿毒品給你？）那次是己○○拿毒品過
      來的，我們約在文昌三街的警察局門口。」、「（問：你
      在電話裡面怎麼跟己○○說要購買毒品？）我跟己○○說
      要2,000元、軟的，問他那邊有沒有。」、「（問：『軟
      的』是什麼意思？）『軟的』就是海洛因的意思。」等語
      （見本院卷第76至80頁），且證人丁○○所持用之門號00
      00000000號行動電話與被告所持用有門號0000000000號行
      動電話確有於98年8月26日中午12時44分許開始直至98年8
      月27日下午1時51分許間有相當密集之通聯紀錄，復查證
      人丁○○與被告最後之通聯紀錄即98年8月27日下午1時51
      分許該通電話，依當時被告持用0000000000號行動電話之
      基地臺位置為臺中市○○路○段579號12樓頂（見99年度偵
      字第10848號偵查卷第37、38頁），與證人丁○○所證述
      其與被告約至臺中市○○○街與熱河路口之交易毒品地點
      相距不遠，此有門號0000000000號之雙向通聯紀錄及基地
      台位置查詢在卷（見99年度偵字第10848卷第37、38頁）
      可稽，核與被告當時身處位置相符。是證人丁○○確有與
      被告於98年8月26、27日持續以前開行動電話聯繫交易毒
      品事宜，並於98年8月27日下午1時51分許通話後不久某時
      相約至臺中市○○○街與熱河路口完成海洛因毒品交易。
（二）被告對於當日有與證人丁○○約至丁○○位於臺中市○○
      路472 號住處，即臺中市○○路與文昌三街路口附近等事
      實並不否認，仍辯稱：當日是綽號「花枝」之藥頭與證人
      丁○○接觸，伊當時並沒有跟證人丁○○接觸云云，惟查
      證人丁○○於本院審理時已明確證稱：「（問：是否認識
      『花枝』？）見過一次。」、「（問：己○○說當天是他
      跟綽號『花枝』一起去，他跟你見面的地點就是你租屋的
      地方，你與花枝也有認識，那天你與花枝有沒有交易毒品
      ，他不知道，但是那天他也有跟你講話，因為當天是只有
      你與花枝講話，他人在車上，所以當天他沒有販賣毒品給
      你？）我當天沒有見到花枝，我那天是與己○○接觸，是
      己○○拿毒品給我的。」、「（問：你之前與己○○的交
      情好不好？）無所謂好不好，我還沒有被抓進去警察局之
      前，我們就已經聯繫好交易毒品的事情，當時約在我租屋
      地方的樓下，即臺中市○○路472號樓下後面，就是在熱
      河路與文昌東三街路口，當時是先電話聯絡說己○○大約
      是1 個多小時後會到達交易地點，等他到達之後，己○○
      會再打電話給我，結果電話講完後約半小時，我出門就被
      警察抓到文昌派出所，在派出所做完筆錄時，己○○電話
      就打給我，所以我就跟己○○約好地點。」、「（問：剛
      剛說是警察要你約己○○出來，警察是如何告訴你的？）
      因為己○○電話進來，我的手機會顯示他的名字，我事先
      有輸入他的名字在電話裡面，當時警察保管我的電話，就
      把電話交給我，示意要我接聽，並用手勢小聲的講說約來
      外面，而我在當天被警察抓到做筆錄的時候，我已經有向
      警察說我要向己○○拿毒品，所以警察才知道己○○是我
      買賣毒品的對象。我是透過己○○而認識花枝，我之前有
      見過花枝好幾次，確實有跟己○○一起向花枝購買過毒品
      ，但是不是起訴書所載的這一次，本次我有看到己○○車
      上後座有一個人，但是我沒有看清楚他是誰，起訴這一次
      ，確實是己○○把毒品交給我。」等語（見本院卷第79反
      面至80頁），是證人丁○○既已明確表示該次是其與被告
      事先聯繫完成毒品交易事宜，之後證人丁○○有於交易地
      點與被告見面，並由被告親自交付毒品而完成毒品交易，
      被告空言所辯，顯不足採。況證人丁○○於警詢、偵訊時
      及本院審理時均已明確指認係向被告購買海洛因，並已詳
      細證述向被告購買海洛因之聯絡方式，及該次交易日期、
      地點、金額，且能依照警察、檢察官所提示指認照片而明
      確指認係被告，復表示其與被告沒有私交，與被告聯絡就
      是為了購買毒品，是被告與證人丁○○應無任何仇隙恩怨
      ，是無構陷被告之動機，足見證人丁○○前揭證述，應屬
      真實可信
（三）又販賣海洛因係違法行為，非可公然為之，亦無公定價格
      ，且容易分裝並增減份量，而每次買賣之價量，可能隨時
      依雙方關係深淺、資力、需求量及對行情認知、來源是否
      充裕、查緝是否嚴謹、購買者被查獲時供述購買對像之可
      能風險之評估等情形，而異其標準，非可一概而論，其販
      賣之利得，除被告坦承犯行或價量俱臻明確外，委難察得
      實情，惟販賣之人從價差或量差中牟利之方式雖異，其意
      圖營利之販賣行為則同一，加以我國對毒品海洛因之施用
      或販賣，查緝甚嚴，販賣海洛因之刑度極重，苟非意圖販
      賣營利，一般人焉有可能甘冒重刑而販賣海洛因，是被告
      確有意圖營利而販賣海洛因之犯意，殊堪認定。綜上所述
      ，被告有如附表編號1 所示販賣海洛因之犯罪事證已臻明
      確，其犯行洵堪認定，應依法論罪科刑。
二、被告己○○為如附表編號2 至6 所示販賣第一級毒品海洛因
    予證人乙○部分：
    訊據被告固坦承認識證人乙○，且門號0000000000號行動電
    話確係伊所持用，並有於附表編號2 至6 所示時間與證人乙○電話通聯等情不諱，惟矢口否認有何販賣第一級毒品海洛
    因予證人乙○之犯行，辯稱：伊沒有販賣毒品，伊都是跟乙○合資向綽號「花枝」的藥頭購買毒品，但只有附表編號2
    那次有合資成功，該次是伊先打電話給「花枝」，但因為「
    花枝」不在台中，因此「花枝」要伊跟乙○一起去跟綽號「
    阿嫂」之人拿毒品，伊才會跟乙○約在台中市○○路、玉門
    路之燦坤，伊跟乙○見面之後，才帶乙○到隔壁福聯街之全
    家便利商店找「阿嫂」拿毒品，伊先向乙○拿了1,000 元之
    後，乙○在外面等伊，由伊進去該便利商店大樓中庭內向「
    阿嫂」拿了2,000元之毒品，出來之後伊給乙○1包。之後伊
    跟乙○合資購買毒品，都因為乙○所帶的錢不夠而未成功。
    伊跟乙○之間有讎隙，乙○曾打電話跟伊說乙○朋友要毒品
    ，叫伊拿到霧峰農工那邊，伊也有到現場把2包價額2,000元
    的海洛因毒品交給乙○，但是那次乙○拿了毒品就跑掉了，
    沒有依約拿毒品給伊，所以伊認為乙○黑吃黑，伊就打電話
    跟乙○嗆聲，伊認為乙○之後就懷恨在心云云。經查：
（一）證人乙○於如附表編號2 至6 所示時、地，向被告己○○
      購買第一級毒品海洛因之事實，業據證人乙○於警詢證述
      ：「（問：警方提示指認犯罪嫌疑人紀錄表，8 格照片當
      中有無你認識之人？）有。」、「（問：你認識之人編號
      為何？）編號3 號。」、「（問：指認犯罪嫌疑人紀錄表
      編號3 號，姓名或綽號為何？）綽號『一元』，真實姓名
      我不知道。」、「（問：警方提示姓名己○○、61年6 月
      28日、Ｚ000000000照片，是否為你認識綽號『一元』之人
      ？）是。」、「（問：己○○從事何業？）我不知道。」
      、「（問：你如何認識己○○？）綽號『花枝』的朋友介
      紹認識的。」、「（問：你是否能與『花枝』聯絡？）我
      已經很久沒有與『花枝』聯絡，現在已不知道如何聯絡他
      。」、「（問：是否知道己○○住宅？）我只知道是臺中
      市○○路宜寧中學附近，詳細地址我不知道。」、「（問
      ：你於何時認識己○○？）98年10月份認識。」、「（問
      ：你有無向己○○購買過毒品？）有。」、「（問：你於
      何時、何地向己○○購買毒品？）詳細日期、時間、次數
      我都忘記了，地點都是在臺中市○○路宜寧中學對面大樓
      樓下。」、「（問：警方提示98年11月16日12時11分之通
      訊內容，你〈B 〉以持用之0000000000手機，撥打入〈A
      〉己○○所持用之0000000000手機，通話內容為A ：喂！
      B ：『一元』你在哪裡？A ：市內。B ：我去找你？A ：
      我現在不在家。B ：看在哪裡，我過去找你。A ：中港這
      邊。B ：山上嗎？在那回那嗎？我過去。A ：多久會到？
      B ：半小時吧。A ：慢一點沒有關係，我在路上要過去那
      邊。B ：好。譯文內容為何意義？）當日我聯絡己○○約
      定到『臺中市○○路7-11超商』〈即指『山上』〉要向他
      購買毒品。」、「（問：當日有無達成毒品交易？）有。
      」、「（問：警方提示98年11月17日18時30分之通訊內容
      ，你〈B 〉以持用之0000000000手機，撥打入〈A 〉己○○所持用之0000000000手機，通話內容為B ：喂，你在哪
      裡我過去。A ：我在龍井。B ：山上嗎？你什麼時候會回
      去，9 點會回去嗎？A ：會啦。B ：回到家再打給我。譯
      文內容為何意？）當日我聯絡己○○約定到『復興路宜寧
      中學前』〈即己○○家〉要向他購買毒品。」、「（問：
      警方提示98年11月17日21時23分之通訊內容，你〈B 〉以
      持用之0000000000手機，撥打入〈A 〉己○○所持用之00
      00000000手機，通話內容為B ：你在哪裡？A ：你在96這
      邊還是另一邊？B ：往復興路方向，機車行這裡。A ：喔
      ！我知。譯文內容為何意？）當日我到己○○家附近復興
      路96麵包店門前交易毒品。」、「（問：當日有無達成毒
      品交易？）有。」、「（問：警方提示98年11月19日16時
      29分及16時36分之通訊內容，你〈B 〉以持用之00000000
      00手機，撥打入〈A 〉己○○所持用之0000000000手機，
      第一通通話內容為B ：你在哪？A ：中清，要做什麼？B
      ：可不可以先用一下，我明天就有錢可以給你，先用1 組
      。A ：我也很艱苦，沒辦法。B ：商量一下。A ：明天很
      危險，大抄。B ：我去想辦法吧。第二通通話內容為B：
      只有5-6 百。A ：我也沒辦法。B ：先用一半。A ：我也
      要去跟別人拿，你去借看看。B ：1 支，要去哪。A ：中
      清交流道。譯文內容為何意？）因為我身上沒錢，要向己○○商量先給我1,000 元的毒品〈即1 組〉，後來我湊了
      5 、6 百元，要先買1 半，他要我湊足1, 000元後到中清
      交流道交易毒品。」、「（問：當日有無達成毒品交易？
      在何處完成交易？）有。高速公路五權西路交流道。」、
      「（問：你共向己○○購買幾次毒品？）5 到7 次左右。
      」、「（問：你共向己○○購買何種類毒品？）海洛因。
      」、「（問：你每次向己○○購買多少重量之毒品？）我
      每次都買1,000 元1 小包，有時也買2,000 元2 小包，重
      量多少我不知道。」等語（臺中市警察局中市警刑字第09
      990032289 號刑案偵查卷第125 至131 頁）；於偵查中證
      述：「（問：0000000000是何人申辦的門號？）我太太吳
      翠芳申辦的，但是我在使用，使用很多年了。」、「（問
      ：你的海洛因是跟誰買的？）跟綽號叫『一元』的男子購
      買，他大約40歲左右。」、「（問：如何跟『一元』聯絡
      說要購買海洛因？）打電話聯絡，電話我儲存在手機裡，
      我輸入的名稱是『廖主任』。」、「（問：『一元』電話
      是否是0000000000？）是。」、「（問：〈提示並告以門
      號0000000000與門號0000000000，於98年11月16日12時11
      分至同日13時12分之通訊監察譯文〉該二通通聯是否你與
      『一元』的通聯？若是，譯文內容所指為何？）是，這是
      我打電話向『一元』購買海洛因，我說的『山上』就是玉
      門路的7- 11 超商，因為那間7-11超商靠近東海那邊，比
      較靠近山區，所以說是『山上』，但是『一元』說他人在
      東海大學附近，要我去那邊找他，我本來嫌有點遠不想去
      ，但『一元』說下次如果我要向他購買海洛因，就換他過
      來找我，所以我就答應去東海大學找他，地點是東海大學
      靠玉門路那側，因為我們以前就在那邊交易過，所以我知
      道他這樣講，就是他人在該地點，『一元』是開車來，我
      是騎機車到，我在該地點向『一元』購買1,000 元海洛因
      ，是他將裝在透明夾鏈袋內的1 包海洛因交給我，我也有
      當場交付1, 000元，後來我將購得的海洛因分3 次施用完
      畢了。」、「（問：〈提示並告以門號0000000000與門號
      0000000000，於98年11月16日18時45分至同日19時15分之
      通訊監察譯文〉該3 通通聯是否你與『一元』的通聯？若
      是，譯文內容所指為何？）是，這是我打電話向『一元』
      購買海洛因，他說他人在復興路宜寧中學那邊，他好像住
      在附近，『下幾支牌』就是問我要買多少錢的海洛因，我
      說『3 組』就是3,000 元，本來我朋友要跟我一起合資，
      但後來又不要，所以3,000 元海洛因都是我自己買，交易
      地點在宜寧中學對面大樓有間中醫診所前面，『一元』是
      走路來的，我是騎機車去，『一元』將裝在透明夾鏈袋的
      1 包海洛因交給我，我也有將3,000 元交付予他。」、「
      （問：〈提示並告以門號0000000000與門號0000000000，
      於98年11月17日18時18分至同日21時23分之通訊監察譯文
      〉該5 通通聯是否你與『一元』的通聯？若是，譯文內容
      所指為何？）是，這是我打電話向『一元』購買海洛因，
      他說他在龍井，我就說我要購買『1 組』1,000 元的海洛
      因，後來『一元』說要約在文心路與五權西路口交易，最
      後又改在復興路，『96』是指復興路上一間麵包店，機車
      行跟麵包店是在同一邊，我們是約在機車行前面交易的，
      『一元』是走路來的，我騎機車過去，他當場將1,000 元
      海洛因交給我，我也有交付1,000 元予他。」、「（問：
      〈提示並告以門號0000000000與門號0000000000，於98年
      11月18日19時26分至同日21時16分之通訊監察譯文〉該4
      通通聯是否你與『一元』的通聯？若是，譯文內容所指為
      何？）是，這是我要向『一元』購買海洛因，因為我的皮
      包不見了，所以只能向他購買500 元海洛因，我們約在五
      權西路交流道附近，靠近魚市場那邊交易，魚市對面有個
      加油站，我本來要他去加油站前找我，但最後我們是約在
      魚市交易的，『一元』開車過來，我騎機車去，『一元』
      當場將500 元海洛因交給我，我也有給他500 元。」、「
      （問：〈提示並告以門號0000000000與門號0000000000，
      於98年11月19日16時29分至同日16時56分之通訊監察譯文
      〉該5 通通聯是否你與『一元』的通聯？若是，譯文內容
      所指為何？）是，這是我要向『一元』購買海洛因，本來
      我湊不到1,000 元向他購買海洛因，頂多只有5 、600 元
      ，後來我有拜託『一元』讓我用500 元的價格拿價值1,00
      0 元的海洛因，『一元』最後有同意，我們本來約在中清
      交流道附近交易，後來『一元』又改成五權西路交流道附
      近的魚市前，『一元』後來有打電話給我說他會晚點到，
      但後來還是有向他購買到海洛因，他將1,000 元海洛因交
      給我，我將500 元交付予他。」、「（問：〈提示指認犯
      罪嫌疑人紀錄表〉你說的『一元』是否有在其中，如果有
      是編號幾號？）編號3 的人就是『一元』。」、「（問：
      上開關於己○○販賣海洛因與你的陳述是否屬實？）是。
      」、「（問：最近一次向己○○購買海洛因是何時的事？
      ）98年12月底的事。」、「（問：己○○是否會主動打電
      話給問你是否要購買海洛因？）不會，都是我打電話給他
      ，且我們現在已經沒聯絡了。」等語（見98年度他字第47
      69號卷第79至83頁）；於本院審理時經法院提示99年度警
      聲搜字第1391號第28至31頁、98年度他字第4769號卷第79
      至83、63頁後，亦結證：「（問：這些通話監察譯文內容
      是否是你跟被告己○○購買毒品的紀錄？）是。」、「（
      問：之前檢察官是否有核對過監聽譯文？）是。」、「（
      問：在檢察官前的陳述是否實在？）實在。交易情節確實
      是如我於檢察官前陳述相同。」、「（問：你與被告己○○是否有私人恩怨？）沒有。」、「（問：有沒有與己○○合買過毒品？）沒有。這些都是我單獨向己○○購買的
      。」、「（問：98年11月16日12分11秒通聯譯文中說到『
      一元』〈臺語〉是指誰？）被告己○○。」、「（問：約
      在東海是指哪裡？）臺中市○○路那邊。」、「（問：是
      否是在中港路與玉門路那邊的燦坤？）是。」、「（問：
      你是不是認識綽號『花枝』的人？）是。」、「（問：那
      天己○○拿毒品給你，是否有告訴你，他住在7-11後面附
      近？）沒有。」、「（問：98年11月16日18時45分之通聯
      內容中，你們所指的學校是不是指臺中市宜寧中學？）是
      。」、「（問：你與己○○約在宜寧中學之後，是不是你
      沒有帶錢去？）有。我有帶錢。」、「（問：根據被告己○○所述，你們本來要合資，後來因為你沒有帶錢，所以
      沒有買賣成功？）我們沒有合資過。」、「（問：98年11
      月17日通聯譯文，你們約在臺中市○○○路，那邊是不是
      有一個清粥小菜的餐廳？）我們約在那間餐廳的斜對面。
      」、「（問：根據被告己○○所述，當天你們確實有約在
      臺中市○○○路、文心南路口的清粥小菜，但是你忘記帶
      錢包，問他那邊有沒有毒品，可以先給你，但是被告己○○沒有給你，是否如此？）我有給他錢，他也有給我毒品
      。」、「（問：98年11月18日晚上7 時26分到晚上9 點16
      分，你是否與被告己○○約在臺中市○○路的交流道？）
      是。」、「（問：根據被告己○○所述，你們見面之後，
      你也沒有錢，他很生氣，所以用三字經罵你，罵完之後，
      被告己○○就走了，沒有給你毒品，是否如此？）沒有這
      件事情。我們當天有交易完成。他有給我毒品，我有給他
      錢。」、「（問：98年11月17日當天交易地點是在何處？
      ）交易地點是在五權西路與文心南路口的清粥小菜餐廳斜
      對面，我在偵查中所述交易地點在臺中市○○路某機車行
      前，是我記錯了。」、「（問：99年11月18日的交易地點
      在哪處？）臺中市○○○路交流道附近之魚市場前。」、
      「（問：99年11月19日的交易地點在那裡？）臺中市○○○路交流道附近之魚市場前。」等語（見本院卷第104 至
      108 頁），核與證人乙○所持用之門號0000000000號行動
      電話與被告己○○所持用有門號0000000000號行動電話之
      通聯記錄相符，足見證人乙○證述確有如附表編號2 至6
      所示時、地向被告己○○購買海洛因，應屬真實可信。
（二）被告雖仍執前詞置辯，惟查，被告於警詢時先供稱：「（
      問：「（問：警方提示98年11月16日12時11分之通訊內容
      ，乙○〈B〉以持用之0000000000手機，撥打入你〈A〉所
      持用之0000000000手機，通話內容為A：喂！B：『一元』
      你在哪裡？A：市內。B：我去找你？A：我現在不在家。B
      ：看在哪裡，我過去找你。A：中港這邊。B：山上嗎？在
      那回那嗎？我過去。A：多久會到？B：半小時吧。A： 慢
      一點沒有關係，我在路上要過去那邊。B： 好。譯文內容
      為何意義？）乙○要找我，什麼事我忘記了，因為他後來
      沒與我見面。」、「（問：當日有無做毒品交易？）沒有
      。」、「（問：警方提示98年11月17日18時30分、21時23
      分之通訊內容，乙○均〈B〉以持用之0000000000 手機，
      撥打入你〈A〉所持用之0000000000 手機，第一通通話內
      容為 B：喂，你在哪裡我過去。A：我在龍井。B：山上嗎
      ？你什麼時候會回去，9 點會回去嗎？A：會啦。B：回到
      家再打給我。第二通通話內容為B：你在哪裡？A：你在96
      這邊還是另一邊？B：往復興路方向，機車行這裡。A：喔
      ！我知。譯文內容為何意？）當天乙○與我約定要到96清
      粥小菜吃東西。」、「（問：當日有無做成毒品交易？或
      共同施用毒品？）都沒有。」、「（問：警方提示98年11
      月19日16時29分及16時36分之通訊內容，乙○〈B〉 以持
      用之0000000000手機，撥打入你〈A〉所持用之000000000
      0 手機，第一通通話內容為B：你在哪？A：中清，要做什
      麼？ B：可不可以先用一下，我明天就有錢可以給你，先
      用1組。A：我也很艱苦，沒辦法。B：商量一下。A：明天
      很危險，大抄。B：我去想辦法吧。第二通通話內容為B：
      只有5、600 。A：我也沒辦法。B：先用一半。A：我也要
      去跟別人拿，你去借看看。B：1 支，要去哪。A：中清交
      流道。譯文內容為何意？）當日他毒癮發作，問我有沒有
      毒品可供他施用，因為我也毒癮發作所以無法幫他。」、
      「（問：當日有無做成毒品交易？或共同施用毒品？）沒
      有交易。有，他當日有與我相約在中清交流到下見面我們
      一同在乙○車內施用毒品。」等語（見同上警卷第12至14
      頁）；復於本院審理時改供稱：「（問：你於98年11月16
      日13時許，先由乙○（施用海洛因部分另案偵辦）以0000
      000000號行動電話門號撥打己○○持用之0000000000號行
      動電話門號，約定在臺中市○○路東海大學前交易，再由
      己○○以1,000元之代價，販售海洛因1小包予乙○，並收
      取乙○給付之現金1,000 元，是否如此？）沒有。這天是
      我跟乙○一起合資，去向藥頭花枝的阿嫂拿毒品，所以我
      們才會約在玉門路見面。而且我們是在福臨路與阿嫂交易
      的。」、「（問：你於98年11月16日19時許，先由乙○以
      0000000000號行動電話門號撥打己○○持用之0000000000
      號行動電話門號，約定在臺中市宜寧中學對面大樓之某中
      醫診所前交易，再由己○○以3,000 元之代價，販售海洛
      因1 小包予乙○，並收取乙○給付之現金3,000 元，是否
      如此？）這次我們有見面，當天乙○有上我的車子，但是
      乙○說他老婆沒有拿錢給他，要我先幫他墊，但是我跟他
      不熟，所以我不願意。」、「（問：你於於98年11月17日
      21時許，先由乙○以0000000000號行動電話門號撥打己○○持用之0000000000號行動電話門號，約定在臺中市○○
      路某機車行前交易，再由己○○以1,000 元之代價，販售
      海洛因1小包予乙○，並收取乙○給付之現金1,000元，是
      否如此？）這次的地點是在五權路的清粥小菜那邊，他當
      次也沒有帶錢，要我先幫他墊，但是我不願意。」、「（
      問：你於98年11月18日21時許，先由乙○以0000000000號
      行動電話門號撥打己○○持用之0000000000號行動電話門
      號，約定在臺中市○○○路交流道附近之魚市場前交易，
      再由己○○以500元之代價，販售海洛因1小包予乙○，並
      收取乙○給付之現金500 元，是否如此？）這次地點是在
      中清路的交流道，我們有見面，那天他問我這邊有沒有錢
      ，他也是沒有錢，我們是一起要合資，但是因為他都沒有
      錢，所以沒有成功。」、「（問：你於98年11月19日17時
      許，先由乙○以0000000000號行動電話門號撥打己○○持
      用之0000000000號行動電話門號，約定在臺中市○○○路
      交流道附近之魚市場前交易，再由己○○以500 元之代價
      ，販售海洛因1小包予乙○，並收取乙○給付之現金500元
      ，是否如此？）這次也是在中清交流道跟他見面，但是因
      為他沒有錢，一直要我幫忙代墊，所以沒有完成交易。我
      們電話中聯繫都是要看他有多少錢，我有多少錢，可以合
      資，但是見面之後都跟電話中聯繫的金額不一樣。」等語
      （見本院卷第135、135反面頁），與其警詢先後供述全然
      不符。足見被告為求規避刑責而任意更改供詞之意圖，且
      其歷次供述亦均無法證明與事實相符，要難遽採。況依卷
      附通訊監察譯文內容觀之，被告與證人乙○並未有合資若
      干、如何均分或被告將如何替其購買毒品等對話內容，益
      徵被告所辯：伊係與證人合資購買毒品云云，當非實情，
      不足採信。
（三）至被告辯稱其與證人乙○間有仇隙恩怨乙節，查被告先於
      警詢時陳稱：伊與證人乙○有仇怨糾紛，係因證人乙○向
      伊借錢去購買毒品，因而欠伊錢云云（見警卷第12頁）；
      復於偵查中供陳：伊之前是向蔡尚勤購買毒品，後來他被
      抓了，伊就跟、丁○○、乙○、甲○○合資去向「阿嫂」
      購買毒品，但是後來被他們黑吃黑，不是伊給錢沒拿到海
      洛因，就是拿到海洛因品質很差，所以伊懷疑他們亂說話
      陷害伊云云（見99年度偵字第10848 號偵查卷第44頁）；
      再於本院審理時辯稱：伊跟乙○之間有讎隙，乙○曾打電
      話跟伊說乙○朋友要毒品，叫伊拿到霧峰農工那邊，伊也
      有到現場把2包價額2,000元的海洛因毒品交給乙○，但是
      那次乙○拿了毒品就跑掉了，沒有依約拿毒品給伊，所以
      伊認為乙○黑吃黑，伊就打電話跟乙○嗆聲，伊認為乙○
      之後就懷恨在心云云（見本院卷第112 反面頁），是被告
      歷次於警、偵訊及本院審理時就其與證人乙○間仇隙恩怨
      之原因供詞反覆不一，且依卷附被告與證人乙○間之通訊
      監察譯文內容觀之，其二人相互熟稔，聯絡密切，且其等
      通話內容均係關於毒品交易聯繫，足認其二人應無任何仇
      恨，至被告復稱其與證人乙○間確有仇隙糾紛，並提出卷
      附通訊監察譯文內容中，其與證人乙○於99年11月26日簡
      訊內容可證明二人間確有仇隙糾紛，此有通訊監察譯文在
      卷可稽（見99年度他字第4769號偵查卷第67頁），然事後
      縱如被告所言其與證人乙○間確有仇隙，仍無從證明係因
      被告前揭所稱係因證人黑吃黑而導致彼此間有仇隙糾紛，
      亦無從證明被告與證人乙○未完成如附表編號2至6所示之
      毒品交易，且證人乙○於警詢、偵訊時及本院審理時均已
      明確指認係向被告購買海洛因，並詳細證述向被告購買海
      洛因之聯絡方式，及各次交易日期、地點、金額，且能依
      照警察、檢察官所提示指認照片而明確指認係被告，復表
      示其與被告無任何仇隙恩怨，是應無構陷被告之動機，是
      證人乙○前揭證述內容，應足採信。
（四）又販賣海洛因係違法行為，非可公然為之，亦無公定價格
      ，且容易分裝並增減份量，而每次買賣之價量，可能隨時
      依雙方關係深淺、資力、需求量及對行情認知、來源是否
      充裕、查緝是否嚴謹、購買者被查獲時供述購買對像之可
      能風險之評估等情形，而異其標準，非可一概而論，其販
      賣之利得，除被告坦承犯行或價量俱臻明確外，委難察得
      實情，惟販賣之人從價差或量差中牟利之方式雖異，其意
      圖營利之販賣行為則同一，加以我國對毒品海洛因之施用
      或販賣，查緝甚嚴，販賣海洛因之刑度極重，苟非意圖販
      賣營利，一般人焉有可能甘冒重刑而販賣海洛因，是被告
      確有意圖營利而販賣海洛因之犯意，殊堪認定。綜上所述
      ，被告有如附表編號2至6所示販賣海洛因之犯罪事證已臻
      明確，其犯行洵堪認定，應依法論罪科刑。
三、被告己○○為如附表編號7 至10所示販賣第一級毒品海洛因
    予證人甲○○部分：
    訊據被告固坦承認識證人甲○○，且門號0000000000號行動
    電話確係伊所持用，並有於附表編號7 至10所示時間與證人
    甲○○電話通聯等情不諱，惟矢口否認有何販賣第一級毒品
    海洛因予證人甲○○之犯行，辯稱：伊與甲○○係合資向藥
    頭綽號「花枝」的嫂嫂購買，因為甲○○沒有購買毒品的管
    道，所以找我一起去，伊想甲○○因為不認識那個藥頭，但
    是確實是伊帶甲○○去跟藥頭購買的，伊認為是甲○○記錯
    了。伊只跟甲○○合資過98年11月27日凌晨這一次而已，之
    後的幾次的毒品交易都沒有成功云云。經查：
（一）證人甲○○於如附表編號7 至10所示時、地，向被告己○○購買第一級毒品海洛因之事實，業據證人甲○○於偵查
      中證述：「（問：你的海洛因是跟誰購買的？）跟綽號『
      蕭仔』的男子，他約30幾歲人。」、「（問：如何跟『蕭
      仔』聯絡說要購買海洛因？）打電話聯絡，『蕭仔』聯絡
      電話我抄在我的電話本裡，要看電話本才知道，只記得後
      面三碼是188 。」、「（問：『蕭仔』電話是否是000000
      0000？）是。」、「（問：〈提示並告以門號0000000000
      門號與0000000000，於98年11月27日00時25分至同日01時
      47分之通訊監察譯文〉該5 通通聯是否你與『蕭仔』的通
      聯？若是，譯文內容所指為何？）是，這是我打電話向『
      蕭仔』購買海洛因，我本來說要向他購買5,000 元海洛因
      ，但實際上我沒有5,000 元，我是想騙他出來，讓他將海
      洛因給我，讓我先欠他購買毒品的錢，『蕭仔』本來要我
      在高速公路的中港交流道那邊等他，後來又打電話叫我去
      玉門路，最後是約在安和路與中港路口交易，我們都是開
      車去的，我向『蕭仔』購買1,000 元海洛因，他將裝在夾
      鏈袋內的海洛因1 包交給我，我也有將1,000 元給他。」
      、「（問：〈提示並告以門號0000000000門號與00000000
      00，於98年11月27日10時42分至同日18時25分之通訊監察
      譯文〉該4 通通聯是否你與『蕭仔』的通聯？若是，譯文
      內容所指為何？」、「（問：是，這是我打電話向『蕭仔
      』購買海洛因，『軟的』就是指海洛因，我要『蕭仔』先
      拿5,000 元海洛因給我，我錢要欠到星期六晚上再給他，
      後來『蕭仔』跑去看牙齒，看完牙齒後就跑來我長安巷96
      號住處找我，並將5,000 元的海洛因1 包交給我，我並沒
      依約定在星期六就將5,000 元還給他，又拖了幾天才給，
      我是打電話約他出來，將錢還給他的。」、「（問：為何
      警詢中說因為你沒錢『蕭仔』沒將5,000 元海洛因給你？
      ）我記錯了，『蕭仔』確實有給我5,000 元海洛因，我也
      有將5, 000元交給他，我現在說的才是實在的，警詢時說
      錯了。」、「（問：〈提示並告以門號0000000000門號與
      0000000000，於98年12月3 日15時48分之通訊監察譯文〉
      該5 通通聯是否你與『蕭仔』的通聯？若是，譯文內容所
      指為何？）是，這是我打電話向『蕭仔』購買海洛因，『
      兩個』是指2,000 元海洛因，『蕭仔』開車來我長安巷住
      處找我，將2,000 元海洛因交給我，我也有給他2,000 元
      。」、「（問：〈提示並告以門號0000000000門號與0000
      000000，於98年12月6 日23時56分至隔日1 時20分之通訊
      監察譯文〉該4 通通聯是否你與『蕭仔』的通聯？若是，
      譯文內容所指為何？）是，這是我要向『蕭仔』購買海洛
      因，『蕭仔』問我要拿多少，我說我要拿3,000 元，『筆
      』是指注射針筒，我要他順便帶一支注射針筒給我，『糖
      仔』是指安非他命，我本來要向他要一些安非他命來用用
      看，但他說他沒有，我就算了，『蕭仔』下彰化交流道後
      ，停在秀水鄉○○路前，要我過去找他，他不要再開進來
      我家，我就騎機車過去找他，『蕭仔』將3,000 元海洛因
      1 包交給我，我也有將3,000 元給他。」、「（問：〈提
      示告以門號0000000000門號與0000000000，於98年12 月8
      日22時21分之通訊監察譯文〉該通通聯是否你與『蕭仔』
      通聯？若是，譯文內容所指為何？）是，但這通通聯我沒
      有印象。」、「（問：上開關於己○○販賣海洛因予你的
      陳述是否屬實？）是。」、「（問：最近一次向己○○購
      買海洛因是何時的事？）98年11、12月間的事。」、「（
      問：己○○是否會主動打電話問你是否要購買海洛因？）
      不會，都是我打電話給他。」、「（問：有無其他意見或
      陳述？）己○○有另外一支新電話，我記在我的紙本電話
      簿裡，我是記載『蕭仔』，後三碼好像是148 ，確切的號
      碼要看電話簿。」（見98年度他字第4769號卷第50至54頁
      ）等語明確，且證人甲○○係以其持用之門號0000000000
      號行動電話撥打被告所持用門號0000000000號行動電話聯
      絡，被告亦自承伊於98年5 、6 月起開始持用門號000000
      0000號行動電話乙情，而門號0000000000號行動電話與門
      號0000000000號於98年11月27日凌晨0 時25分、30分、1
      時19分、37分、47分確互有通話，第一通通話內容為：「
      （A 代表己○○、B 代表甲○○）A ：喂！B ：蕭仔嗎？
      A ：恩。B ：你在哪裡？A ：在山上。B ：你那邊有嗎？
      A ：沒有。B ：看可以弄1 、2,000 元〈指毒品〉來用一
      下。A ：等一下。B ：快一點啦，有立刻打給我。第二通
      通話內容為A ：喂！B ：看你在哪裡，我去找你。A ：我
      現在沒有，要去跟別人拿。B ：等東西來要去工作半小時
      內可以嗎？A ：東西有，但要籌錢去跟人拿。B ：錢我有
      ，我們立刻去拿。A ：有多少？B ：5,000 元。A ：好，
      等一下。B ：我要在高速公路那裡等你？A ：中港。第三
      通通話內容為B ：等快半小時了。A ：我在路上了。第四
      通通話內容為A ：再10分鐘。B ：好啦，被你弄到工作都
      不用做。第五通通話內容為A ：你到上次叫你去的玉門路
      。B ：在哪裡，我忘記了。A ：你在哪裡？B ：我要過天
      橋這裡，有打故障燈。A ：你往沙鹿直走，我在過高速公
      路安和路等。B ：好。」、於98年11月27日10時42分及12
      時22分確互有通話，第一通通話內容為：「（A 代表己○○、B 代表甲○○）A ：喂。B ：蕭仔，你那邊現在有嗎
      ？A ：我在東勢。B ：什麼時候會回來？A ：下午2 至3
      點。B ：拿『軟的』過來我家。A ：好啦。第二通通話內
      容為：A ：喂。B ：蕭仔，你下午要來時拿5,000 元『軟
      的』，我星期六晚上給你？A ：好啦。」、於98年12月6
      日23時56分、98年12月7 日0 時1 分、1 時8 分、20分確
      互有通話，第一通通話內容為：「（A 代表己○○、B 代
      表甲○○）B ：要拿東西。A ：好，要拿多少給我？B ：
      3,00 0元。A ：好。B ：『筆』順便幫我拿，要到的時候
      打給我。A ：好。第二通通話內容為B ：糖仔帶一些給我
      。A ：沒有了。B ：沒有了喔！好啦，快一點。A ：好。
      第三通通話內容為B ：到了沒有？A ：到烏日了。第四通
      通話內容為A ：你出來拿，我不要進去了。B ：好。」等
      語，此有通聯監察譯文在卷可稽（見臺中市警察局中市警
      刑字第0990032289號刑案偵察卷第88至89、91至94頁），
      益足證明證人甲○○上開證述內容之憑信性；是堪認證人
      甲○○確有於前揭時間，以其持用之門號0000000000號行
      動電話與被告所持用上開門號0000000000號行動電話聯絡
      後，被告與證人甲○○即至如附表編號7 至10所示相約之
      地點，由證人甲○○以1,000 元至5,000 元之代價與被告
      當場完成海洛因毒品之交易。
（二）又證人甲○○雖於本院審理時翻異前詞改口證稱：「（問
      ：這幾次是否是合資購買毒品？）是。」、「（問：為何
      在警、偵訊中都沒有講到合資一事？）因為警察要我配合
      ，不然就要每天都去我的房子搜索，且就要辦我販賣毒品
      ，是一位搜索我的警察，我知道他胖胖的，如果看到人我
      可以辨識。檢察官問你為何在檢察官訊問時，沒有跟檢察
      官陳述？）我在檢察官訊問時已經是晚上11點多了，我怕
      不能回去。」、「（問：如果你是在警局，被警察脅迫，
      作對被告己○○不利之證詞，為何你在檢察官提示98年11
      月27日10時42分至同日18時25分的通訊監察譯文，還向檢
      察官更正說確實有交付5,000 元給被告己○○？）因為當
      時我怕不能回去。所以才這樣講。」、「（問：為什麼你
      們的通聯譯文內容中，全部都沒有提到要合資的事情？）
      本來我們在購買毒品的時候，都是合資購買。己○○跟誰
      購買毒品我不知道，反正我就是跟己○○一起買。」云云
      （見本院卷第頁），惟依上開通訊監察譯文顯示，證人甲○○與被告間之通話內容中，均顯示係證人甲○○要向被
      告購買毒品，均未提及被告及證人甲○○係要合資購買毒
      品，甚或係要向其他真實姓名年籍不詳之藥頭購買毒品，
      是被告與證人甲○○雖於本院審理時就二人係合資購買乙
      事供述一致，然顯與本案通訊監察錄音及譯文內容所示之
      客觀情狀不合，尚難相信。況經進一步質之被告究係如何
      與證人甲○○合資購買毒品，經證人甲○○於本院審理為
      交互詰問時具結證稱：「（問：98年11月27日凌晨0 點30
      分的通聯譯文中『Ａ：東西有，但要籌錢去跟人拿』，而
      你回答『Ｂ：錢我有，我們立刻去拿』，意思為何？）是
      我要與己○○一起去拿毒品的意思。」、「（問：你們各
      自出資多少？）我出多少我忘記了，然後我跟己○○說看
      你身上有多少錢，我出跟你一樣多的錢。」、「（問：98
      年11月27日下午6 時25分的通聯譯文中，你說『Ｂ：我出
      去門口等你』，那個門口是否是你家？）是。」、「（問
      ：當天根據被告己○○的陳述，你們本來要合資購買毒品
      ，但是因為你的車子有問題，沒有辦法去臺中，所以那次
      你們沒有合資成功，是否有這件事？）我忘記了。」、「
      （問：同一天，你說要去門口等己○○，當天己○○是否
      有到你家？）太久了，不清楚。」、「（問：98年12月3
      日己○○說，他有帶朋友去你家，是為了要修理車子，然
      後你們合資要去購買毒品，但是到你們家的時候，你的父
      親，就出來趕人，是否有這件事情？）我不知道。」、「
      （問：當時你人沒有在那裡嗎？）忘記了。」、「（問：
      98年12月7日凌晨0時1分許，你打電話給己○○，你跟己○○說，『糖仔帶一些給我』，『糖仔』是指什麼意思？
      ）安非他命。」、「（問：己○○是否有拿去給你？）沒
      有。」、「（問：你為何會記得？）因為我本來是吸食第
      一級毒品海洛因，那天我想要試看看安非他命，所以我記
      得。」、「（問：98年12月7日1點20分通訊監察譯文中，
      己○○說『你出來拿，我不要進去了』，你說『好』，這
      是什麼意思？）我忘記了。」、「（問：根據被告己○○
      陳述，當天他不敢去你家，所以他在你家附近的路旁等你
      ，你跟他說沒有錢，要他先出錢，他不同意，所以沒有合
      資成功，是否有這件事情？）有。」、「（問：為何在檢
      察官偵查中，你陳述你有跟己○○購買毒品海洛因3,000
      元？）那時候我怕檢察官把我收押。所以才作那樣的陳述
      。〈改稱〉我忘記了。」、「（問：你與己○○合資購買
      毒品，是一起去還是被告己○○自己去？）有幾次是一起
      去的。」、「（問：你們一起去是誰開車的？）有時候開
      我的，有時候開他的。」、「（問：到那邊去購買毒品？
      ）東海大學那邊，詳細的路我不知道。」、「（問：車停
      在那裡？）東海大學附近，但是詳細地點我不知道。」、
      「（問：你跟己○○合資，己○○都購買多少？）不一定
      ，錢多一點，就出多一點。」、「（問：你為何需要與己○○合資購買毒品？）因為我跟他是朋友。而且我沒有購
      買的管道。」、「（問：98年11月27日凌晨0時25分的通
      訊監察譯文中，這通電話是你與己○○一起合資購買毒品
      的通話內容嗎？）對。」、「（問：你與己○○合資多少
      錢？）我要出1、2,000元，後來好像是購買2,000元的毒
      品，一人出1,000元。這次我沒有跟他一起去。」、「（
      問：被告己○○如何跟你拿錢？）大約是半小時之後己○○先來跟我拿錢，拿1,000元還是2,000元我忘記了，拿了
      錢之後，己○○才去購買毒品，隔了一個多鐘頭之後，被
      告己○○才拿毒品來給我。」、「（問：98年11月27日1
      時47分，又跟被告己○○聯絡，己○○說：『我要過天橋
      這邊，有打故障燈』，與你剛剛陳述不符？）忘記了。」
      、「（問：98年11月27日上午12時22分通訊監察譯文中，
      此次是否是你與己○○合資？）忘記了。」、「（問：上
      面陳述5,000元，是指什麼？）是我們要一起購買5,000元
      的第一級毒品海洛因。」、「（問：這次是你要跟他一起
      去，還是他要來找你？）忘記了。」、「（問：這次是你
      要跟他一起過去拿，還是他要來跟你拿錢？）我忘記了。
      」、「（問：最後是否有拿海洛因給你？）忘記了。」、
      「（問：你是否有拿合資購買的錢給他？）忘記了。」、
      「（問：這次是否是要合資購買毒品？）是我有事情找他
      。」、「（問：是不是要合資購買毒品？）是。」、「（
      問：要合資購買多少錢的毒品？）忘記了。」、「（問：
      你打電話給他，『你幾點可以過來....』，這也是要跟他
      合資購買毒品嗎？）忘記了。」、「（問：通話內容的『
      拿兩個來』，是什麼意思？）忘記了。」、「（問：你到
      底有沒有跟被告己○○合資購買毒品？）有。」、「（問
      ：你剛剛陳述，你與己○○合資購買毒品，是你先交錢給
      被告己○○，然後己○○再去購買毒品回來，但是根據你
      於檢察官前的陳述，你都是到達之後，才跟己○○一手交
      錢，一手交毒品，與你剛剛陳述不符？）是由被告己○○
      先出錢，然後他來的時候，我再把錢給他。」、「（問：
      通聯中你陳述，己○○說要湊錢，你說錢你有，你有5,00
      0元，後來你只拿了1,000元給己○○？）拿多少錢我忘記
      了。」、「（問：通聯譯文是否你與被告的對話？）是。
      」、「（問：根據通聯內容顯示一日內購買毒品的數量很
      大，是否你與己○○有販賣毒品？）沒有，買來都是我自
      己吸食的。」、「（問：對被告己○○陳述，有何意見？
      ）那時候我有在吃安眠藥，所以講些什麼話，我也忘記了
      。」等語（見本院卷第104至113頁），是證人甲○○雖於
      本院審理時證稱其均係與被告合資購買毒品，惟其對於合
      資購買之對象、合資方式、合資金額、甚而合資是否成功
      之情事大多稱不知道或忘記了等語，且與被告所供稱：伊
      只跟甲○○合資過98年11月27日凌晨這一次而已，之後的
      幾次的毒品交易都沒有成功等情，是其二人所述合資購買
      毒品情節顯然不一，差異甚殊，又被告既係與證人甲○○
      合資購買毒品，自應對合資購買毒品情節、合資購買對象
      、方式等有所知悉了解，然證人甲○○對該部分確支吾其
      詞，證詞反覆不一，且觀之被告、證人甲○○如卷附之通
      訊監察譯文內容可知，其二人相互熟稔，往來密切，苟係
      其二人合資向藥頭購買毒品，證人甲○○當不致不知其間
      細節，而於警詢及偵訊均未予提及該部分，況若如證人甲○○所言其係因被警察脅迫，始為被告己○○不利之證詞
      ，然其為何在檢察官偵查訊問時，完全未提及曾受警察脅
      迫之情事，甚而於檢察官提示98年11月27日10時42分至同
      日18時25分許被告與證人甲○○之通訊監察譯文時，證人
      甲○○還積極向檢察官更正說確實有交付5,000 元給被告
      等情？是證人甲○○所稱因被警察脅迫，始為被告不利之
      證詞云云，顯與常情有違。綜合上情，足信證人甲○○在
      本院審理中顯然較不願意陳述不利被告之證詞，其係有意
      識的迴避對被告不利之問題，進而否認其先前於警詢、偵
      查中之證述，是證人甲○○事後於本院審理時翻異前詞部
      分，應係迴護被告之詞，實無足採信。基上，被告辯稱係
      合資購買毒品云云，確難以採信。
（三）又販賣海洛因係違法行為，非可公然為之，亦無公定價格
      ，且容易分裝並增減份量，而每次買賣之價量，可能隨時
      依雙方關係深淺、資力、需求量及對行情認知、來源是否
      充裕、查緝是否嚴謹、購買者被查獲時供述購買對像之可
      能風險之評估等情形，而異其標準，非可一概而論，其販
      賣之利得，除被告坦承犯行或價量俱臻明確外，委難察得
      實情，惟販賣之人從價差或量差中牟利之方式雖異，其意
      圖營利之販賣行為則同一，加以我國對毒品海洛因之施用
      或販賣，查緝甚嚴，販賣海洛因之刑度極重，苟非意圖販
      賣營利，一般人焉有可能甘冒重刑而販賣海洛因，是被告
      確有意圖營利而販賣海洛因之犯意，殊堪認定。綜上所述
      ，被告有如附表編號7 至10所示販賣海洛因之犯罪事證已
      臻明確，其犯行洵堪認定，應依法論罪科刑。
參、論罪科刑之說明：
一、查海洛因係毒品危害防制條例第2 條第2 項第1 款所規定之
    第一級毒品，不得非法持有、販賣。核被告己○○所為如附
    表所示之販賣海洛因10次之犯行，均係犯毒品危害防制條例
    第4 條第1 項之販賣第一級毒品罪。而其各次持有第一級毒
    品海洛因之低度行為，應各為販賣之高度行為所吸收，皆不
    另論以持有罪責。
二、被告己○○有如事實欄所載犯罪科刑及刑之執行情形，有臺
    灣高等法院被告前案紀錄表在卷可稽，其於有期徒刑執行完
    畢後5 年內，故意再犯本案有期徒刑以上之10罪，均為累犯
    ，除法定本刑為死刑、無期徒刑部分不得加重外，其餘均應
    依法加重其刑。
三、按販賣第一級毒品罪之法定刑為死刑或無期徒刑，然同為販
    賣第一級毒品之人，其原因動機不一，犯罪情節未必盡同，
    或有大盤毒梟者，亦有中、小盤之分，甚或僅止於吸毒者友
    儕間為求互通有無之有償轉讓者亦有之，其販賣行為所造成
    危害社會之程度自屬有異，法律科處此類犯罪，所設之法定
    最低本刑卻分別同為「死刑或無期徒刑」，不可謂不重。於
    此情形，倘依其情狀處以較輕之徒刑，即足以懲儆，並可達
    防衛社會之目的者，自非不可依客觀之犯行與主觀之惡性二
    者加以考量其情狀，是否有可憫恕之處，適用刑法第59條之
    規定酌量減輕其刑，期使個案裁判之量刑，能斟酌至當，符
    合比例原則。本件被告己○○有多次施用毒品之前科（見卷
    附其等臺灣高等法院被告前案紀錄表），其身染施用毒品之
    惡習，進而為本件販賣毒品之行為，究其原因當係肇於被告
    己○○本身無法戒絕毒品，亦不知尋覓適當之機構協助導正
    ，其販賣毒品之行為雖不可取，惟其各次販毒所收取之對價
    為新臺幣500元至5,000元不等，顯見被告己○○販賣之數量
    不大，相對於長期且大量販賣毒品之大毒梟，其對社會治安
    及國民健康所造成之危害尚屬較輕，被告雖因一時失慮而觸
    犯重典，然刑罰除制裁之功能外，更寓有教育、感化之目的
    ，使誤入歧途而有心改善者，能早日復歸社會，是本件被告
    己○○販賣第一級毒品海洛因之情節，對照此罪最輕為無期
    徒刑之法定刑，不免有情輕法重之情形，其犯罪情狀顯可憫
    恕，雖科以法定最低刑度仍嫌過重，爰依刑法第59條之規定
    酌減其刑，並先加後減。
四、數行為於同時同地或密切接近之時地實施，侵害同一之法益
    ，各行為之獨立性極為薄弱，依一般社會健全觀念，在時間
    差距上，難以強行分開，在刑法評價上，以視為數個舉動之
    接續施行，合為包括之一行為予以評價，較為合理，則屬接
    續犯，而為包括之一罪（最高法院86年台上字第3295號判例
    可資參照）。本件被告己○○於不同時間、地點販賣海洛因
    ，每次在時間及地點差距上，可以分開，在刑法評價上，各
    具獨立性，各次行為皆可單獨成立犯罪，顯非於同時同地或
    密切接近之時地實施犯罪之接續犯。另所謂集合犯，係指依
    一般社會通念，特定犯罪行為具有反覆實施之特性，立法者
    於制定刑罰法律之初，亦已認知該種行為類型之反覆性，而
    有意藉由法條中客觀構成要件之行為要素，含括上開具有反
    覆實施特性之數個犯罪行為，仍僅接受一次刑法之評價為已
    足。而販賣毒品罪，不論行為人或為零星偶一為之，或不間
    斷為之，其於行為終了時，即已達營利之目的，自難認立法
    者於制定刑罰法律之初，已認知販賣毒品行為必屬具反覆性
    之犯罪，且有意藉由法條中客觀構成要件之行為要素，含括
    上開具有反覆實施特性之數個犯罪行為。況依94年2 月2 日
    總統令修正公佈，並自95年7 月1 日施行之刑法，其修正既
    依據「刑罰公平原則」之考量，刪除有關連續犯之規定，並
    將含有連續犯性質之常業犯一併全數刪除（參見刑法修正草
    案總說明），則再以集合犯之概念評價多數販賣毒品之行為
    ，即有不當。準此，本件被告己○○如附表所示10次販賣第
    一級毒品罪之行為，當無論以接續犯或集合犯之餘地，此時
    則應回歸一般刑法上行為單、複數之認定，而予論罪科刑，
    較稱妥適。是被告所犯如附表所示販賣第一級毒品各罪間，
    犯意各別，行為互殊，應予分論併罰。
五、爰審酌被告己○○有多次犯罪前科之品性，此有臺灣高等法
    院被告前案紀錄表在卷可證。其明知海洛因係戕害人身心之
    毒品，為貪圖不法利益，竟販賣予他人施用，危害社會治安
    及國民健康，且販賣毒品為政府戮力查緝之罪，海洛因皆足
    以使施用者導致精神、性格異常，造成生命危險之生理成癮
    性及心理依賴性，惟念被告各次販賣海洛因之所得非多，數
    量均微，暨被告己○○否認犯行之犯後態度等一切情狀，分
    別量處如附表所示之刑，並定其應執行之刑，以資懲儆。
六、另按有犯罪之習慣或因遊蕩或懶惰成習而犯罪者，於刑之執
    行前，令入勞動場所，強制工作，刑法第90條第1 項固有明
    文。然保安處分係針對受處分人將來之危險性所為之處置，
    以達教化、治療之目的，為刑罰之補充制度。我國現行刑法
    採刑罰與保安處分雙軌制，係在維持行為責任之刑罰原則下
    ，為協助行為人再社會化之功能，以及改善行為人潛在之危
    險性格，期能達成根治犯罪原因、預防犯罪之特別目的。是
    保安處分中之強制工作，旨在對欠缺正確工作觀念或無正常
    工作因而習慣犯罪者，強制其從事勞動，學習一技之長及正
    確之謀生觀念，使其日後重返社會，能適應社會生活。刑法
    第90條第1 項規定對於「有犯罪之習慣或因遊蕩或懶惰成習
    而犯罪者」之宣付強制工作處分，即係本於保安處分應受比
    例原則之規範，使保安處分之宣告，與行為人所為行為之嚴
    重性、行為人所表現之危險性及對於行為人未來行為之期待
    性相當之意旨而制定，由法院視行為人之危險性格，決定應
    否令入勞動處所強制工作，以達預防之目的。所謂「有犯罪
    之習慣」則指對於犯罪以為日常之惰性行為，乃一種犯罪之
    習性，至所犯之罪名為何，是否同一，則非所問；而行為人
    是否構成累犯，尤非決定其是否有犯罪習慣之唯一標準（最
    高法院95年度臺上字第6446號判決意旨可資參照）。本件公
    訴檢察官雖請求對被告宣告於刑之執行前令入勞動場所強制
    工作，然刑法上之習慣犯，必須有具體之事實，足資證明行
    為人有犯罪之惡習及慣行，始有習慣犯規定之適用，且有犯
    罪習慣者係指對於犯罪已為日常之惰性行為，習慣犯係視犯
    罪為一種習性。經查，本院雖認定被告犯有10次販賣第一級
    毒品犯行，惟並無具體事實足認被告有犯罪之習慣或因遊蕩
    或懶惰成習而犯罪，故本院認無對被告宣告強制工作之必要
    ，附此敘明。
七、從刑部分：
（一）毒品危害防制條例第19條第1 項規定，犯販賣毒品罪者，
      其犯罪所得之財物均沒收之，係採義務沒收主義。故販賣
      毒品所得之對價，不問其中成本若干，利潤多少，均應全
      部諭知沒收，貫徹政府查禁煙毒之決心，以符立法本旨（
      最高法院91年度台上字第2419號判決要旨參照）。又毒品
      危害防制條例第19條第1 項關於犯罪所得財物之沒收，其
      立法方式與貪污治罪條例第10條之規定相類似，以有所得
      者為限，始發生沒收之問題。再者，毒品危害防制條例第
      19條第1 項規定性質上係沒收之補充規定，其屬於本條所
      定沒收之標的，如得以直接沒收者，判決主文僅宣告沒收
      即可，不生「追徵其價額」或「以其財產抵償之」問題，
      須沒收之標的全部或一部不能沒收時，始生「追徵其價額
      」或「以其財產抵償之」選項問題。而「追徵其價額」或
      「以其財產抵償之」係屬兩種選項，分別係針對現行貨幣
      以外之其他財產與現行貨幣而言。亦即，本規定所稱「追
      徵其價額」者，係指所沒收之物為金錢以外之其他財物而
      無法沒收時，因其實際價值不確定，應追徵其價額，使其
      繳納與原物相當之價額，並無以其財產抵償之問題。倘嗣
      後追徵其金錢價額，不得結果而須以其財產抵償者，要屬
      行政執行機關依強制執行之法律之執行問題，即無不能執
      行之情形，自毋庸諭知「或以其財產抵償之」。如不能沒
      收之沒收標的為金錢時，因價值確定，判決主文直接宣告
      「以其財產抵償之」即可，不發生追徵價額之問題（最高
      法院99年度第5 次刑事庭會議(二)參照）。是被告己○○如
      附表犯罪事實欄所載各次因販賣第一級毒品所得之金額，
      雖均未扣案，仍應依毒品危害防制條例第19條第1 項規定
      ，分別宣告沒收，如全部或一部不能沒收時，以被告己○○財產抵償之。
（二）扣案之門號0000000000號行動電話機具（不含SIM卡）1具
      ，為被告所有，且係用供本案販賣海洛因等犯罪所用之物
      ，業據被告陳明在卷（見99年度偵字第10848 號偵查卷第
      19頁），復有通訊監察譯文、行動電話資料查詢附卷可參
      （見99年度偵字第10848 號偵查卷第37至41頁、98年度他
      字第4769號偵查卷第63至65頁、99年度警聲搜字第1391號
      偵查卷第11至41頁），是關於販賣第一級毒品罪部分，自
      應依毒品危害防制條例第19條第1 項前段諭知沒收；且此
      項沒收之標的既已扣案，當得直接沒收，並無全部或一部
      不能沒收之情形，自不生「追徵其價額」之問題。另扣案
      之門號0000000000、0000000000號行動電話機具2 具，雖
      係被告所有，惟查無證據足資證明與本案有何關聯，自無
      從為沒收之諭知，併予敘明。
（三）又扣案之門號0000000000號SIM 卡1 張，雖係被告己○○
      為本件販賣第一級毒品犯罪所用之物，惟該門號之SIM 卡
      乃阮世格所申設（見99年度警聲搜字第1391號卷第41頁行
      動電話查詢資料），則被告既非該SIM 卡之所有人，當不
      得諭知沒收。另扣案之門號0000000000、0000000000號SI
      M卡各1張，雖為被告所持用，然被告於本院審理時陳稱該
      2 支門號係其與親友聯繫所用，且查無證據足資證明與本
      案有何關聯，均不得諭知沒收，併此敘明。
（四）又按被告經法院為有罪之科刑判決時，查獲之毒品，與被
      告本案所犯並經法院諭知有罪者若全然無關，固不得於該
      有罪判決之主刑下宣告沒收，至若查獲之毒品，與被告被
      訴之本案非全然無關，法院自應於主刑下宣告沒收（最高
      法院94年度台上字第1227號判決意旨參照）。查本案其餘
      扣案海洛因3 小包、甲基安非他命2 小包、海洛因殘渣袋
      5 小包、甲基安非他命吸食器2 組、藥杓1 支等物，既為
      被告吸食毒品所用（參本院99年度訴字第2560號判決），
      且本案被告販賣予證人丁○○、乙○、甲○○之海洛因，
      既各於上開時地交由渠等施用，而扣案之海洛因、甲基安
      非他命係於99年5 月4 日自被告處所查扣，二者間顯無何
      關連，至扣案分裝袋1 批、電子磅秤1 臺亦查無證據證明
      與本案認定成罪之前揭犯罪事實有何直接關連，而非本件
      供販賣或因犯罪所得之物，爰均不併予宣告沒收，併予敘
      明。
據上論斷，應依刑事訴訟法第299條第1項前段，毒品危害防制條
例第4 條第1 項、第19條第1 項，刑法第11條、第47條第1 項、
第51條第5 款、第59條，判決如主文。
本案經檢察官戊○○到庭執行職務。
中    華    民    國    99    年    10    月    14    日
                  刑事第二庭  審判長法  官 鄭永玉
                                    法  官 施慶鴻
                                    法  官 潘曉玫
以上正本證明與原本無異。
如不服本判決應於收受送達後10日內向本院提出上訴書狀，並應
敘述具體理由；其未敘述上訴理由者，應於上訴期間屆滿後20日
內向本院補提理由書（均須按他造當事人之人數附繕本）「切勿
逕送上級法院」。
                                    書記官 張齡方
中    華    民    國    99    年    10    月    14    日
附錄本案論罪科刑法條毒品危害防制條例第4 條：
製造、運輸、販賣第一級毒品者，處死刑或無期徒刑；處無期徒
刑者，得併科新臺幣二千萬元以下罰金。
製造、運輸、販賣第二級毒品者，處無期徒刑或 7 年以上有期
徒刑，得併科新臺幣 1 千萬元以下罰金。
附表：
 ┌─┬─┬────┬──────┬────────────────┬─────────┐
 │編│購│時間    │地點        │          犯罪事實              │     罪   刑      │
 │號│毒│        │            │                                │                  │
 │  │者│        │            │                                │                  │
 ├─┼─┼────┼──────┼────────────────┼─────────┤
 │01│黃│98年8 月│臺中市文昌三│丁○○以其所持用之門號0000000000│己○○販賣第一級毒│
 │  │進│27日下午│街與熱河路路│號行動電話於98年8 月26日或27日某│品，累犯，處有期徒│
 │  │添│1 時51分│口          │時許與己○○所持用之門號00000000│刑拾伍年捌月。未扣│
 │  │  │許通話完│            │88號行動電話聯繫交易毒品事宜。雙│案之販賣第一級毒品│
 │  │  │畢後某時│            │方便於電話中，以「軟的」代表第一│所得新臺幣貳仟元沒│
 │  │  │許      │            │級毒品海洛因。待雙方於電話中完成│收，如全部或一部不│
 │  │  │        │            │約定交易毒品之事宜後，己○○即於│能沒收時，以其財產│
 │  │  │        │            │左列時間、地點，以新臺幣（下同）│抵償之。扣案之門號│
 │  │  │        │            │2,000 元之代價，交付第一級毒品海│0000000000號行動電│
 │  │  │        │            │洛因1 小包予丁○○1 次。        │話機具（不含SIM 卡│
 │  │  │        │            │                                │）壹具沒收。      │
 ├─┼─┼────┼──────┼────────────────┼─────────┤
 │02│陳│98年11月│臺中市○○路│乙○以其所持用之門號0000000000號│己○○販賣第一級毒│
 │  │助│16日下午│東海大學前  │行動電話於98年11月16日下午1 時許│品，累犯，處有期徒│
 │  │  │1 時許通│            │與己○○所持用之門號0000000000號│刑拾伍年捌月。未扣│
 │  │  │話完畢後│            │行動電話聯繫交易毒品事宜。待雙方│案之販賣第一級毒品│
 │  │  │某時許  │            │於電話中完成約定交易毒品之事宜後│所得新臺幣壹仟元沒│
 │  │  │        │            │，己○○即於左列時間、地點，以1,│收，如全部或一部不│
 │  │  │        │            │000 元之代價，交付第一級毒品海洛│能沒收時，以其財產│
 │  │  │        │            │因1 小包予乙○1 次。            │抵償之。扣案之門號│
 │  │  │        │            │                                │0000000000號行動電│
 │  │  │        │            │                                │話機具（不含SIM 卡│
 │  │  │        │            │                                │）壹具沒收。      │
 ├─┼─┼────┼──────┼────────────────┼─────────┤
 │03│陳│98年11月│臺中市宜寧中│乙○以其所持用之門號0000000000號│己○○販賣第一級毒│
 │  │助│16日下午│學對面大樓之│行動電話於98年11月16日下午7 時許│品，累犯，處有期徒│
 │  │  │7 時許通│某中醫診所前│與己○○所持用之門號0000000000號│刑拾伍年拾月。未扣│
 │  │  │話完畢後│            │行動電話聯繫交易毒品事宜。待雙方│案之販賣第一級毒品│
 │  │  │某時許  │            │於電話中完成約定交易毒品之事宜後│所得新臺幣仟元沒│
 │  │  │        │            │，己○○即於左列時間、地點，以3,│收，如全部或一部不│
 │  │  │        │            │000 元之代價，交付第一級毒品海洛│能沒收時，以其財產│
 │  │  │        │            │因1 小包予乙○1 次。            │抵償之。扣案之門號│
 │  │  │        │            │                                │0000000000號行動電│
 │  │  │        │            │                                │話機具（不含SIM 卡│
 │  │  │        │            │                                │）壹具沒收。      │
 ├─┼─┼────┼──────┼────────────────┼─────────┤
 │04│陳│98年11月│臺中市五權西│乙○以其所持用之門號0000000000號│己○○販賣第一級毒│
 │  │助│17日晚間│路與文心南路│行動電話於98年11月17日晚間9 時許│品，累犯，處有期徒│
 │  │  │9 時許通│路口清粥小菜│與己○○所持用之門號0000000000號│刑拾伍年捌月。未扣│
 │  │  │話完畢後│餐廳斜對面（│行動電話聯繫交易毒品事宜。待雙方│案之販賣第一級毒品│
 │  │  │某時許  │起訴書誤載為│於電話中完成約定交易毒品之事宜後│所得新臺幣壹仟元沒│
 │  │  │        │臺中市○○路│，己○○即於左列時間、地點，以1,│收，如全部或一部不│
 │  │  │        │某機車行前）│000 元之代價，交付第一級毒品海洛│能沒收時，以其財產│
 │  │  │        │            │因1 小包予乙○1 次。            │抵償之。扣案之門號│
 │  │  │        │            │                                │0000000000號行動電│
 │  │  │        │            │                                │話機具（不含SIM 卡│
 │  │  │        │            │                                │）壹具沒收。      │
 ├─┼─┼────┼──────┼────────────────┼─────────┤
 │05│陳│98年11月│臺中市五權西│乙○以其所持用之門號0000000000號│己○○販賣第一級毒│
 │  │助│18日晚間│路交流道附近│行動電話於98年11月18日晚間9 時許│品，累犯，處有期徒│
 │  │  │9 時許通│之漁市場前  │與己○○所持用之門號0000000000號│刑拾伍年捌月。未扣│
 │  │  │話完畢後│            │行動電話聯繫交易毒品事宜。待雙方│案之販賣第一級毒品│
 │  │  │某時許  │            │於電話中完成約定交易毒品之事宜後│所得新臺幣伍佰元沒│
 │  │  │        │            │，己○○即於左列時間、地點，以50│收，如全部或一部不│
 │  │  │        │            │0元之代價，交付第一級毒品海洛因1│能沒收時，以其財產│
 │  │  │        │            │小包予乙○1 次。                │抵償之。扣案之門號│
 │  │  │        │            │                                │0000000000號行動電│
 │  │  │        │            │                                │話機具（不含SIM 卡│
 │  │  │        │            │                                │）壹具沒收。      │
 ├─┼─┼────┼──────┼────────────────┼─────────┤
 │06│陳│98年11月│臺中市五權西│乙○以其所持用之門號0000000000號│己○○販賣第一級毒│
 │  │助│19日下午│路交流道附近│行動電話於98年11月19日下午5 時許│品，累犯，處有期徒│
 │  │  │5 時許通│之漁市場前  │與己○○所持用之門號0000000000號│刑拾伍年捌月。未扣│
 │  │  │話完畢後│            │行動電話聯繫交易毒品事宜。待雙方│案之販賣第一級毒品│
 │  │  │某時許  │            │於電話中完成約定交易毒品之事宜後│所得新臺幣伍佰元沒│
 │  │  │        │            │，己○○即於左列時間、地點，以50│收，如全部或一部不│
 │  │  │        │            │0 元之代價，交付第一級毒品海洛因│能沒收時，以其財產│
 │  │  │        │            │1 小包予乙○1 次。              │抵償之。扣案之門號│
 │  │  │        │            │                                │0000000000號行動電│
 │  │  │        │            │                                │話機具（不含SIM 卡│
 │  │  │        │            │                                │）壹具沒收。      │
 ├─┼─┼────┼──────┼────────────────┼─────────┤
 │07│林│98年11月│臺中市臺中港│甲○○以其所持用之門號0000000000│己○○販賣第一級毒│
 │  │進│27日凌晨│路與安和路路│號行動電話於98年11月27日凌晨1 時│品，累犯，處有期徒│
 │  │德│1 時許通│口          │許與己○○所持用之門號0000000000│刑拾伍年捌月。未扣│
 │  │  │話完畢後│            │號行動電話聯繫交易毒品事宜。待雙│案之販賣第一級毒品│
 │  │  │某時許  │            │方於電話中完成約定交易毒品之事宜│所得新臺幣壹仟元沒│
 │  │  │        │            │後，己○○即於左列時間、地點，以│收，如全部或一部不│
 │  │  │        │            │1,000 元之代價，交付第一級毒品海│能沒收時，以其財產│
 │  │  │        │            │洛因1 小包予甲○○1 次。        │抵償之。扣案之門號│
 │  │  │        │            │                                │0000000000號行動電│
 │  │  │        │            │                                │話壹具沒收。      │
 ├─┼─┼────┼──────┼────────────────┼─────────┤
 │08│林│98年11月│彰化縣秀水鄉│甲○○以其所持用之門號0000000000│己○○販賣第一級毒│
 │  │進│27日下午│安東村長安巷│號行動電話於98年11月27日下午6 時│品，累犯，處有期徒│
 │  │德│6 時許通│96號之甲○○│許與己○○所持用之門號0000000000│刑拾伍年拾月。未扣│
 │  │  │話完畢後│住處        │號行動電話聯繫交易毒品事宜。待雙│案之販賣第一級毒品│
 │  │  │某時許  │            │方於電話中完成約定交易毒品之事宜│所得新臺幣伍仟元沒│
 │  │  │        │            │後，己○○即於左列時間、地點，以│收，如全部或一部不│
 │  │  │        │            │5,000 元之代價，交付第一級毒品海│能沒收時，以其財產│
 │  │  │        │            │洛因1 小包予甲○○1 次。        │抵償之。扣案之門號│
 │  │  │        │            │                                │0000000000號行動電│
 │  │  │        │            │                                │話機具（不含SIM 卡│
 │  │  │        │            │                                │）壹具沒收。      │
 ├─┼─┼────┼──────┼────────────────┼─────────┤
 │09│林│98年12月│彰化縣秀水鄉│甲○○以其所持用之門號0000000000│己○○販賣第一級毒│
 │  │進│3 日下午│安東村長安巷│號行動電話於98年12月3 日下午5 時│品，累犯，處有期徒│
 │  │德│3 時許通│96號之甲○○│許與己○○所持用之門號0000000000│刑拾伍年捌月。未扣│
 │  │  │話完畢後│住處        │號行動電話聯繫交易毒品事宜。待雙│案之販賣第一級毒品│
 │  │  │某時許  │            │方於電話中完成約定交易毒品之事宜│所得新臺幣貳仟元沒│
 │  │  │        │            │後，己○○即於左列時間、地點，以│收，如全部或一部不│
 │  │  │        │            │2,000 元之代價，交付第一級毒品海│能沒收時，以其財產│
 │  │  │        │            │洛因1 小包予甲○○1 次。        │抵償之。扣案之門號│
 │  │  │        │            │                                │0000000000號行動電│
 │  │  │        │            │                                │話機具（不含SIM 卡│
 │  │  │        │            │                                │）壹具沒收。      │
 ├─┼─┼────┼──────┼────────────────┼─────────┤
 │10│林│98年12月│彰化縣秀水鄉│甲○○以其所持用之門號0000000000│己○○販賣第一級毒│
 │  │進│7 日凌晨│彰水路前    │號行動電話於98年12月7 日凌晨1 時│品，累犯，處有期徒│
 │  │德│1 時許通│            │許與己○○所持用之門號0000000000│刑拾伍年拾月。未扣│
 │  │  │話完畢後│            │號行動電話聯繫交易毒品事宜。待雙│案之販賣第一級毒品│
 │  │  │某時許  │            │方於電話中完成約定交易毒品之事宜│所得新臺幣仟元沒│
 │  │  │        │            │後，己○○即於左列時間、地點，以│收，如全部或一部不│
 │  │  │        │            │3,000 元之代價，交付第一級毒品海│能沒收時，以其財產│
 │  │  │        │            │洛因1 小包予甲○○1 次。        │抵償之。扣案之門號│
 │  │  │        │            │                                │0000000000號行動電│
 │  │  │        │            │                                │話機具（不含SIM 卡│
 │  │  │        │            │                                │）壹具沒收。      │
 └─┴─┴────┴──────┴────────────────┴─────────┘

司法院資訊處製作；財團法人民間司法改革基金會備份。
